【裁判字號】    99,交抗,523
【裁判日期】    991123
【裁判案由】    聲明異議
【裁判全文】
臺灣高等法院高雄分院刑事裁定         99年度交抗字第523號
抗  告  人
即受處分人  陳朝吉
上列抗告人因違反道路交通管理處罰條例聲明異議案件，不服臺
灣高雄地方法院中華民國99年9 月30日裁定（99年度交聲字第23
93號；原處分案號：交通部公路總局高雄區監理所99年6 月30日
高監自裁字第裁80-NO0000000號），提起抗告，本院裁定如下：
    主  文
抗告駁回。
    理  由
一、抗告意旨略以：抗告人即受處分人陳朝吉酒駕違規雖然不對
    ，惟受處分人到高雄區監理所辦理酒駕吊扣駕駛執照事宜，
    陳明要辦理聲明異議，但監理所人員並未告知本件聲明異議
    期間即將屆滿；為此提起抗告，請撤銷原裁定云云。
二、本件受處分人陳朝吉不服交通部公路總局高雄區監理所民國
    （下同）99年6 月30日高監自裁字第裁80-NO0000000號處分
    ，向交通部公路總局高雄區監理所聲明異議。其異議意旨略
    以：受處分人雖有上開酒駕行為，但無力繳納罰緩，請求撤
    銷原處分等語。
三、按受處分人不服道路交通管理處罰條例第8 條所定主管機關
    所為之處罰者，得於接到裁決書之翌日起20日內，向管轄地
    方法院聲明異議；又交通法庭認聲明異議不合法律上之程式
    ，且其不合法律上之程式無從補正者，應以裁定駁回之，道
    路交通管理處罰條例第87條第1 項、道路交通案件處理辦法
    第18條前段分別定有明文。是受處分人自應依法於上開規定
    期間內向法院聲明異議，倘其逾期始行提出異議者，於法即
    有不合，法院自應裁定駁回。又按違反道路交通管理事件統
    一裁罰標準及處理細則第5 條規定，處理違反交通管理事件
    ，有關文書送達之程序，依行政程序法之規定；而行政程序
    法第74條第1 項、第2 項規定，送達於不能依應送達人之住
    居所、事務所或營業所為之，或將文書付與有辨別事理能力
    之同居人、受僱人或應送達之接收郵件人員者，得將文書寄
    存於送達地之地方自治或警察機關，並作成通知書兩份，一
    份黏貼於應送達人住居所、事務所、營業所或其就業處所門
    首，另一份交由鄰居轉交或置於該送達處所信箱或其他適當
    位置，以為送達，由郵政機關為送達者，得將文書寄存於送
    達地之郵政機關；又依行政程序法第74條第1 項所規定之寄
    存送達，應於寄存送達當日即生送達之效力。是依道路交通
    管理處罰條例第87條規定向管轄法院聲明異議之期間，如依
    寄存送達方式送達，自裁決書寄存送達之翌日起算，並依法
    扣除在途期間。
四、經查，受處分人於98年1 月6 日21時54分許，騎乘車號NT-4
    459 號小型車，經警查獲受處分人酒後駕車，遭警掣單舉發
    ，嗣經交通部公路總局高雄區監理所於99年6 月30日，以高
    監自裁字第裁80-NO0000000號裁決書，裁罰受處分人罰緩49
    ,500元，吊扣駕駛執照12個月、並應參加道路交通安全講習
    在案等情，有舉發通知單、裁決書各1 份卷可稽。又上開裁
    決書於99年6 月30日開立後，係於同年7 月6 日，由郵政機
    關寄存送達於崁頂郵局之事實，有交通部公路總局高雄區監
    理所送達證書1 紙存卷可查，是本件裁決書於99年7 月6 日
    業已合法送達於受處分人之事實，堪以認定，原處分機關之
    裁決書已於99年7 月6 日發生送達效力，又受處分人現居住
    在屏東縣，應扣除在途期間4 日，依前揭說明，受處分人就
    本件至遲應於99年7 月30日（含當日，星期五，非例假日）
    前聲明異議。惟受處分人遲至99年8 月16日始具狀向交通部
    公路總局高雄區監理所聲明異議，此有聲明異議狀上之收文
    章可稽。是受處分人聲明異議顯已逾20日之法定不變期間，
    原審因依道路交通案件處理辦法第19條之規定，裁定駁回受
    處分人之異議，於法並無不合，受處分人仍執前詞提起抗告
    ，為無理由，應予駁回。
五、據上論結，應依道路交通案件處理辦法第26條，刑事訴訟法
    第412 條，裁定如主文。
中    華    民    國    99    年    11    月    23    日
                刑事第六庭  審判長法  官  王憲義
                                  法  官  簡志瑩
                                  法  官  邱永貴
以上正本證明與原本無異。
不得再抗告。
中    華    民    國    99    年    11    月    23    日
                                  書記官  鄭翠芬

司法院資訊處製作；財團法人民間司法改革基金會備份。
